【裁判字號】    97,抗,541
【裁判日期】    971212
【裁判案由】    聲明異議
【裁判全文】
臺灣高等法院臺中分院民事裁定           97年度抗字第541號
抗 告 人  甲○○
相 對 人  乙○○
抗告人因與相對人間聲明異議事件，對於中華民國97年09月15日
台灣台中地方法院95年執字第 68518號所為裁定提起抗告，本院
裁定如下：
    主  文
抗告駁回。
抗告程序費用由抗告人負擔。
    理  由
一、抗告意旨略以：抗告人於民國65年02月14日向台中縣政府申
    請台中縣太平市○○段180-11至180-24地號之建築執照，並
    於領得建築執照後即開始整地，將土石堆填入台中縣太平市
    ○○段180-24地號及180-25地號（重測後洪厝段第 649號，
    下稱系爭土地）之建築基地，當時前開土地係低於建築用地
    地平面約一公尺深之水流溪谷地，抗告人以行使地上權、地
    役權之意思原始公然和平使用，在系爭土地上建築房屋及燒
    陶工廠，迄今三十餘年，是抗告人在系爭土地上雖為無權占
    有，但已因時效取得系爭土地之地上權，是抗告人得繼續占
    有使用該地。且抗告人分別於92年5月27日、95年3月23日、
    96年1月5日及97年1月28日各提供新台幣（下同）1萬3086元
    、6 萬7000元、6萬7000元、6萬7000元，作為擔保，聲請停
    止強制執行程序，並屢依民事訴訟法第 105條聲明請求就已
    提存之擔保全部變換准予暫不執行之擔保提存，抗告人前後
    提供共計33萬1086元之擔保金，已足供擔保訴訟案件之損失
    ，何況本案訴訟事件仍在進行中，如草率進行強制執行程序
    ，將破壞地上建築物及其燒陶工廠電器爐等設備，造成重大
    財產損害，是原裁定不當，應予廢棄云云。
二、惟按強制執行程式開始後，除法律另有規定外，不停止執行
    。有回復原狀之聲請，或提起再審或異議之訴，或對於和解
    為繼續審判之請求，或提起宣告調解無效之訴、撤銷調解之
    訴，或對於許可強制執行之裁定提起抗告時，法院因必要情
    形或依聲請定相當並確實之擔保，得為停止強制執行之裁定
    ，強制執行法第18條第1項、第2項分別定有明文。經查，相
    對人持原審法院95年度簡上字第67號確定判決聲請強制執行
    ，抗告人前後於92年5月6日、96年1月5日、97年01月28日分
    別以提起原審法院92中簡字第 929號第三人異議之訴、原審
    法院95再字14號、96再易28號再審之訴為由，聲請供擔保停
    止執行，並經原審法院准許，抗告人則先後提供擔保金33萬
    0086元、6萬7000元及6萬7000元後停止執行，惟前開訴訟嗣
    後均判決抗告人敗訴確定，相對人即聲請續行執行。本件債
    務人於97年8月7日再次具狀聲請原審法院95執字第 68518號
    執行程序停止執行，惟未經提出准許停止執行之裁定，且其
    停止執行之聲請嗣後亦遭原審法院97年度中簡聲字第66號裁
    定駁回，抗告人復未舉證證明本件有何合於強制執行法第18
    條停止執行之法定事由存在，則原審法院95年執字第 68518
    號執行程序自應繼續進行。原法院以抗告人未依強制執行法
    第18條供擔保後聲請停止執行，駁回抗告人之聲明異議，核
    無違誤，抗告人猶執陳詞，指摘原裁定不當，求予廢棄，為
    無理由，應予駁回。
三、據上論結，本件抗告為無理由，應依強制執行法第30條之 1
    、民事訴訟法第495條之1、第449條第1項、第78條、第95條
    ，裁定如主文。
中    華    民    國    97    年    12    月    12    日
              民事第三庭    審判長法  官  陳照德
                                  法  官  曾謀貴
                                  法  官  李平勳
以上正本係照原本作成。
再為抗告應以適用法規顯有錯誤為理由，並經本院之許可，該許
可以原裁定所涉及之法律見解具有原則上之重要性者為限。
如提起再抗告者應於裁定送達後十日內向本院提出抗告理由狀（
須按照他造人數附具繕本）並繳納抗告裁判費新臺幣壹仟元，同
時委任律師或具有律師資格之關係人為代理人。
                                  書記官  江丞晏
中    華    民    國    97    年    12    月    12    日


司法院資訊處製作；財團法人民間司法改革基金會備份。
